臺灣臺中地方法院刑事判決　　　　　　　94年度訴字第2075號
公　訴　人　臺灣臺中地方法院檢察署檢察官
被　　　告　乙○○
　　　　　　甲○○
上被告等因偽證案件，經檢察官提起公訴（93年度偵字第13061
號），被告於準備程序中就被訴事實為有罪之陳述，經告知簡式
審判程序之旨，並聽取公訴人、被告之意見後，由本院合議庭裁
定由受命法官獨任進行簡式審判程序，判決如下：
    主    文
乙○○、甲○○證人，於執行審判職務之公署審判時，於案情有
重要關係之事項，供前具結，而為虛偽陳述，各處有期徒刑肆月
。
    犯罪事實
一、乙○○（其所涉違反槍砲彈藥刀械管制條例案件，經臺灣高
    等法院臺中分院以九十三年度上訴字第一二四六號改判處有
    期徒刑七年，併科新臺幣四十萬元，於民國九十四年四月十
    一日確定）因受朱清森【因其與張光輝（另由檢察官偵辦）
    約明，以每支槍枝價格新臺幣（下同）四萬三千元之代價，
    販賣可發射子彈具有殺傷力之槍枝二支及子彈一百零五顆予
    張光輝，所涉犯違反槍砲彈藥刀械管制條例案件，經本院以
    九十三年度訴字第四二五號判處有期徒刑七年六月，併科罰
    金新臺幣五十萬元判決確定】委託製造可發射子彈具有殺傷
    力之槍枝及子彈，而其亦得知甲○○（其所涉違反槍砲彈藥
    刀械管制條例案件，經臺灣高等法院臺中分院以九十三年度
    上訴字第一二四六號改判處有期徒刑七年，併科新臺幣四十
    萬元，再由最高法院九十四年度台上字第二六六三號上訴駁
    回，而於九十四年五月十九日確定）有製造金屬槍管、保險
    開關、子彈彈頭、彈殼的能力，遂於購買仿ＷＡＬＴＨＥＷ
    廠ＰＰＫ／Ｓ型半自動手槍製造之玩具手槍二支後，於九十
    二年十一月十一日，與甲○○聯絡並要求其製造金屬槍管二
    支、保險開關二個及子彈彈頭、彈殼各一○五顆，甲○○即
    於同日在不知情的謝武琪所經營之「永晟企業社」工廠內，
    以銑床、車床及機械鉸刀，製造可置入前開玩具手槍之金屬
    槍管二支、保險開關二個及子彈彈頭、彈殼各一○五顆後旋
    交予乙○○；乙○○取得上開由甲○○所交予之槍管、保險
    開關及子彈彈頭、彈殼後，即於同日在臺中縣東勢鎮○○路
    西門巷五之八號住處內，先行拆卸前開其所購買之玩具手槍
    內含有阻鐵的玩具手槍槍管、彈簧、槍機、保險開關、撞針
    ，再裝入甲○○所製造之金屬槍管、保險開關及自行製造之
    槍機、撞針、彈簧等物，而製造成仿ＷＡＬＴＨＥＷ廠ＰＰ
    Ｋ／Ｓ型半自動手槍製造之玩具手槍換裝土造金屬槍管而改
    造之可發射子彈具有殺傷力之槍枝二支，並在甲○○所製造
    之子彈彈殼內裝填火藥，及子彈環扣、彈殼底座等物品，組
    合甲○○所製造之子彈彈頭，並加裝底火後，而製造子彈一
    百零五顆。詎乙○○、甲○○明知渠等二人與朱清森有上開
    共同未經許可而製造、販賣具有殺傷力之改造手槍及子彈之
    犯行，竟分別基於偽證之犯意，於九十三年四月三十日下午
    二時三十分許，在臺灣臺中地方法院第三法庭內，就雙方所
    涉嫌違反槍砲彈藥刀械管制條例案件出庭應訊時，經審判長
    告知乙○○、甲○○二人如恐因陳述致自己受刑事追訴或處
    罰得依刑事訴訟法第一百八十一條之規定拒絕證言，而乙○
    ○、甲○○分別同意以證人身分作證，並均於供前具結，乙
    ○○結稱：「警方在伊住處查扣之槍枝二支、子彈一○五顆
    、子彈環扣一包、彈殼底座一包，是伊向綽號「阿龍」的人
    買的，並無任何東西是委託被告甲○○製造的」云云，而對
    甲○○有無製造、販賣可發射子彈具有殺傷力之槍枝、子彈
    之案情具有重要關係事項為虛偽陳述；另甲○○則結證稱：
    「伊並未幫被告乙○○製造金屬槍管、保險開關、子彈彈頭
    、彈殼等零件，被告乙○○亦未曾委託伊製作前開槍枝、子
    彈零件」云云，而對乙○○有無製造、販賣可發射子彈具有
    殺傷力之槍枝、子彈之案情具有重要關係事項亦為虛偽陳述
    ，而乙○○、甲○○上開證言，足以分別影響法院判斷甲○
    ○、乙○○是否有違反槍砲彈藥刀械管制條例之犯行，而使
    本案有誤判無罪之虞。
二、案經本院告發移送臺灣臺中地方法院檢察署檢察官偵查起訴
    。
    理    由
一、上開事實，業據被告乙○○、甲○○於本院審理時坦承不諱
    ，復有被告乙○○、甲○○於本院九十三年度訴字第四二五
    號案件中作證前所分別簽具之證人結文影本二紙、該案九十
    三年四月三十日審判筆錄影本一份及該案判決暨上訴審臺灣
    高等法院臺中分院九十三年度上訴字第一二四六號判決各一
    份存卷足參。又被告乙○○、甲○○前開所虛偽陳述之內容
    ，顯然足以分別影響被告甲○○、乙○○之未經許可製造、
    販賣具有殺傷力之改造手槍及子彈罪責之成立與否，分別係
    屬該案情之重要關係事項，是本件事證明確，被告乙○○、
    甲○○二人之犯行洵堪認定。
二、查被告乙○○、甲○○於上開時間、地點在本院審判長審理
    被告甲○○、乙○○違反槍砲彈藥刀械管制條例案件時，經
    審判長告知被告乙○○、甲○○二人如恐因陳述致自己受刑
    事追訴或處罰得依刑事訴訟法第一百八十一條之規定拒絕證
    言，而乙○○、甲○○仍分別同意以證人身分作證，均屬證
    人，就案情有重要關係之事項，供前具結而分別為虛偽陳述
    ，核被告乙○○、甲○○二人所為，分別係犯刑法第一百六
    十八條之偽證罪。爰審酌被告乙○○、甲○○平日之素行、
    犯罪之動機及目的係為隱藏渠等二人共同未經許可製造、販
    賣具有殺傷力之改造手槍及子彈之犯行，雖於該案因承審
    法官調查結果未予以採信，且最終亦未影響審判之結果，惟
    其所為徒生審判之困擾，並妨害國家司法權之行使，致生法
    院誤判無罪之危險，而浪費司法訴訟資源，然量及被告二人
    犯罪後知所悔悟，坦承犯行之良好態度等一切情狀，分別量
    處如主文所示之刑，以示懲儆。
據上論斷，應依刑事訴訟法第二百七十三條之一第一項、第二百
九十九條第一項前段，刑法第一百六十八條，判決如主文。
本案經檢察官陳燕瑩到庭執行職務。
中　　華　　民　　國　　94　　年　　8 　　月　　15　　日
                  臺灣臺中地方法院刑事第十三庭
                          法  官  陳  可  薇
上正本證明與原本無異。
如不服本判決，應於送達後十日內向本院提出上訴狀（須附繕本
），上訴於臺灣高等法院臺中分院。
中　　華　　民　　國　　94　　年　　8 　　月　　15　　日
                          書記官  楊  慶  亮
附錄論罪科刑法條：
刑法第一百六十八條
於執行審判職務之公署審判時或於檢查官偵查時，證人、鑑定人
、通譯於案情有重要關係之事項，供前或供後具結，而為虛偽陳
述者，處七年以下有期徒刑。
